【裁判字號】    98,裁,81
【裁判日期】    980115
【裁判案由】    營業稅
【裁判全文】
最  高  行  政  法  院  裁  定
                                        98年度裁字第81號
上  訴  人  宏瑭企業有限公司
代  表  人  甲○○
被 上訴 人  財政部高雄市國稅局
代  表  人  陳金鑑
上列當事人間營業稅事件，上訴人對於中華民國97年9月24日高
雄高等行政法院97年度訴字第373號判決，提起上訴，本院裁定
如下：
    主  文
上訴駁回。
上訴審訴訟費用由上訴人負擔。
    理  由
一、按對於高等行政法院判決之上訴，非以其違背法令為理由，
    不得為之，行政訴訟法第242條定有明文。依同法第243條第
    1項規定，判決不適用法規或適用不當者，為違背法令；而
    判決有同條第2項所列各款情形之一者，為當然違背法令。
    是當事人對於高等行政法院判決上訴，如依行政訴訟法第24
    3條第1項規定，以高等行政法院判決有不適用法規或適用不
    當為理由時，其上訴狀或理由書應有具體之指摘，並揭示該
    法規之條項或其內容。如以行政訴訟法第243條第2項所列各
    款情形為理由時，其上訴狀或理由書，應揭示合於該條項各
    款之事實。上訴狀或理由書如未依此項方法表明，或其所表
    明者與上開法條規定不合時，即難認為已對高等行政法院判
    決之違背法令有具體之指摘，其上訴自難認為合法。
二、本件上訴人對於高等行政法院判決上訴，主張：縱上訴人未
    向竑鈞企業社進貨，然其開立之系爭57紙統一發票既已全數
    向稅捐機關繳納5%營業稅，是上訴人所為進貨並非未納營業
    稅款，衡諸義務行為應受責難程度所生影響及所得利益均極
    其輕微，被上訴人仍按所漏稅額裁處2倍之罰鍰，顯有違比
    例原則及行政罰法第18條第1項之立法意旨，原判決認事用
    法自有違誤云云。雖以該判決違背法令為由，惟核其上訴理
    由，係就原審取捨證據，認定竑鈞企業社為虛設行號，故被
    上訴人以本案有進貨事實，而上訴人取得虛設行號之憑證申
    報扣抵，因上訴人於裁罰前已補繳稅款及以書面承諾承認違
    章事實，據以處上訴人所漏稅額2倍之罰鍰，核與財政部頒
    布之稅務違章案件裁罰金額或倍數參考表有關規定，並無不
    符等事實之職權行使，指摘其為不當，並非具體表明原判決
    有何合於不適用法規、適用法規不當、或行政訴訟法第243
    條第2項所列各款之情形，難認對該判決之如何違背法令已
    有具體之指摘。依首開規定及說明，應認其上訴為不合法。
三、據上論結，本件上訴為不合法，依行政訴訟法第249條第1項
    前段、第104條、民事訴訟法第95條、第78條，裁定如主文
    。
中    華    民    國    98    年    1     月    15    日
                    最高行政法院第六庭
                        審判長法官  吳  明  鴻
                              法官  廖  宏  明
                              法官  林  茂  權
                              法官  侯  東  昇
                              法官  黃  秋  鴻
以  上  正  本  證  明  與  原  本  無  異
中    華    民    國    98    年    1     月    16    日
                              書記官  葛  雅  慎


司法院資訊處製作；財團法人民間司法改革基金會備份。
